臺灣高等法院刑事裁定
110年度抗字第1496號
抗  告  人
即受 刑 人  張淑裡


上列抗告人即受刑人因聲明異議案件，不服臺灣桃園地方法院11
0年度聲字第2557號，中華民國110年8月30日裁定，提起抗告，
本院裁定如下：
    主  文
抗告駁回。
    理  由
一、原裁定意旨略以：抗告人即受刑人張淑裡雖提出臺灣桃園地
    方檢察署（下稱桃園地檢署）110年度執字第7306號執行傳
    票命令、戶籍謄本、建物登記謄本、土地登記謄本、桃園地
    檢署110年度偵字第561號不起訴處分書等件聲明異議，然觀
    其所載理由均係其與涉案關係人之實體紛爭，顯非針對檢察
    官執行之指揮，依最高法院102年度台抗字第404號裁定意旨
    ，其聲明異議之客體並不適格，且聲明異議意旨亦未說明執
    行檢察官有何積極執行指揮之違法或其執行方法有何不當，
    自無從依刑事訴訟法第484條規定審酌，是本件聲明異議為
    無理由，應予駁回等語。
二、抗告意旨詳如附件刑事抗告狀所載。
三、按受刑人或其法定代理人或配偶，以檢察官執行之指揮為不
    當者，得向諭知該裁判之法院聲明異議，刑事訴訟法第484
    條定有明文。所謂「檢察官執行之指揮不當」，係指就執行
    之指揮違法及執行方法不當等情形而言。然判決確定後即生
    效力，檢察官如依確定判決內容為指揮執行，自難指檢察官
    執行之指揮為違法或其執行方法不當（最高法院105年度台
    抗字第178號裁定意旨參照）。又按刑事訴訟法第484條之聲
    明異議之客體，其範疇應以檢察官執行之指揮為限，如對法
    院所為之判決或裁定不服者，則應循上訴或抗告之程序尋求
    救濟。若判決業經確定，則應另行依再審或非常上訴之程序
    加以救濟，非得以聲明異議方式為之（最高法院105年度台
    抗字第531號裁定意旨參照）。
四、查受刑人前因毀損等案件，經原審法院以109年度易字514號
    判處應執行有期徒刑3月，如易科罰金，以新臺幣1,000元折
    算1日，並經本院於民國110年4月22日以110年度上易字154
    號駁回上訴確定，桃園地檢署檢察官因而以110年度執字第7
    306號指揮執行，受刑人並於110年8月18日易科罰金執行完
    畢，此有桃園地檢署執行傳票命令、執行指揮書電子檔紀錄
    、本院被告前案紀錄表等在卷可稽。而受刑人聲明異議及抗
    告意旨均未就執行檢察官有何積極執行指揮之違法或其執行
    方法有何不當提出說明或表示不服，僅反覆陳述其與涉案關
    係人之實體紛爭，顯係對已經確定之裁判再為爭執，究非聲
    明異議程序可得審酌事項，遑論本院上開判決既已確定，復
    未經非常上訴或再審程序加以撤銷或變更，則檢察官據以指
    揮執行，自無違法或不當可言，本院亦無重行審酌及更為裁
    判之餘地，從而原審駁回受刑人之聲明異議，於法並無違誤
    。況本件桃園地檢署110年度執字第7306號執行程序，受刑
    人之刑期已於110年8月18日易科罰金執行完畢，其亦無對原
    裁定提起抗告請求本院救濟之實益。綜上，本件抗告為無理
    由，應予駁回。
據上論斷，應依刑事訴訟法第412條，裁定如主文。
中　　華　　民　　國　　110 　年　　9 　　月　　30　　日
                  刑事第十五庭  審判長法  官  陳芃宇
                                      法  官  陳俞伶
                                      法  官　曹馨方
以上正本證明與原本無異。
不得再抗告。
                                      書記官　游秀珠
中　　華　　民　　國　　110 　年　　9 　　月　　30　　日